【裁判字號】    99,易,318
【裁判日期】    990630
【裁判案由】    竊盜等
【裁判全文】
臺灣雲林地方法院刑事判決               99年度易字第318號
公  訴  人  臺灣雲林地方法院檢察署檢察官
被      告  乙○○
上列被告因竊盜等案件，經檢察官提起公訴（99年度偵字第2066
號、第2156號、第2160號），被告於準備程序中就被訴事實為有
罪之陳述，本院裁定進行簡式審判程序，判決如下：
    主      文
乙○○共同犯附表編號１至２所示各罪，並犯附表編號３所示之
罪，各處如附表編號１至３所示之刑。應執行有期徒刑壹年肆月
，扣案之鑰匙壹把沒收。
    事實及理由
壹、犯罪事實：
一、乙○○因缺錢購買毒品施用，竟與真實姓名、年籍均不詳，
    綽號「阿龍」之成年男子（下稱「阿龍」）共同基於意圖為
    自己不法所有之犯意聯絡，於民國99年4 月25日晚上22時許
    ，由阿龍駕駛車號5K-3645 號自小貨車（該車由丁○○管領
    ，於99年4 月14日在雲林縣麥寮鄉○○村○○路49之2 號前
    遭「阿龍」竊取）搭載乙○○，在雲林縣四處尋找竊盜目標
    ，迄至99年4 月26日凌晨1 時許，兩人行經雲林縣虎尾鎮○○路231 號前，發現丙○○所有，未懸掛車牌（原懸掛「SL
    -2039 號」之車牌）之自小貨車停放於該處，「阿龍」即拿
    出預備之繩索（不知何人所有，未扣案），一頭綁住其所駕
    駛之車號5K-3645 號自小貨車，另一頭則綁住丙○○所有未
    懸掛車牌之自小貨車，乙○○則持其所有之鑰匙1 支，將丙○○所有自小貨車之方向盤鎖解開，並待該車上負責操控方
    向盤，由「阿龍」駕駛車號5K-3645 號自小貨車拖行丙○○
    所有之前述自小貨車之方式，共同竊取之。乙○○與「阿龍
    」同行將自小貨車拖行至雲林縣麥寮鄉○○村○○道路停放
    而竊取得手後，「阿龍」取走車內電瓶3 顆、半箱齒輪油、
    機油半桶及操作輪13個等物，乙○○則分得竊得之上述自小
    貨車。嗣於99年4 月26日上午11時30分許，乙○○聯絡德發
    中古汽車材料商老闆連冠貿，相約在雲林縣麥寮鄉○○村○○路123 超市前見面，而欲將竊得之自小貨車賣與連冠貿，
    但連冠貿與乙○○碰面後，依該自小貨車車身上留存之聯絡
    電話撥打確認車輛來源及所有權，發現該部自小貨車屬於贓
    車，乃報警處理而查獲上情。
二、乙○○與「阿龍」將竊得之丙○○所有上開自小貨車停放至
    雲林縣麥寮鄉○○村○○道路旁後，食髓知味，兩人決定故
    技重施，遂於99年4 月26日凌晨某時許（1 時以後），共同
    基於意圖為自己不法所有之犯意聯絡，由乙○○再次搭乘「
    阿龍」所駕駛車號5K-3645 號自小貨車，四處尋找竊盜目標
    。行經雲林縣斗南鎮○○里○○路○ 段386 號時，發現甲○○所有，未懸掛車牌（原懸掛「KG-7066 號」之車牌）之自
    小客車停放於該處，乃再以上述拖行方法（乙○○這次使用
    該自小客車上留存之鑰匙解開方向盤鎖），共同竊取甲○○
    所有自小客車，並將之拖行至雲林縣斗南鎮○○里○○路22
    號停放而得手。於99年4 月30日中午12時許，乙○○聯絡不
    知情之源順資源回收企業社老闆王炳文（由檢察官另為不起
    訴處分），表示有一部報廢自小客車欲販賣，因王炳文並無
    從事報廢車收購，遂聯絡不知情之同行即銘宏環保企業社負
    責人廖明泉（由檢察官另為不起訴處分）以新臺幣（下同）
    8,000 元之價格收購該部自小客車，廖明泉、王炳文即在乙○○之帶領下，前往前述停放車號KG-7066 號自小客車之地
    點，由廖明泉將該自小客車拖回銘宏環保企業社（位於雲林
    縣虎尾鎮○○里○○路56之6 號），並由王炳文交付8,000
    元（未扣案）與乙○○。嗣甲○○發覺其車輛失竊後報警處
    理，始循線查獲上情。
三、乙○○與「阿龍」於99年4 月26日凌晨間，將車號KG-7066
    號自小客車拖行至雲林縣斗南鎮○○里○○路22號停放後不
    久，乙○○雖知悉「阿龍」所駕駛之車號5K-3645 號自小貨
    車係屬贓車，竟基於收受贓物之犯意，當場在上開地點，自
    「阿龍」手中無償收受該部贓車，作為代步工具，並將之藏
    匿於雲林縣麥寮鄉雷厝村王厝50之26號旁工寮附近。嗣於99
    年5 月1 日下午1 時30分許，警方欲就前述車號KG-7066 號
    自小客車遭竊乙案詢問乙○○，乙○○乃在警方尚未查知其
    收物贓物犯行之前，主動向警方坦承收受贓物乙情，並帶同
    警方取出車號5K-3645 號自小貨車，且將其竊取車號SL-203
    9 號自小貨車所使用之鑰匙1 把主動交由警方查扣，而自首
    接受裁判。
貳、認定犯罪事實所憑之證據及理由：
一、本案被告乙○○所犯之罪，均係死刑、無期徒刑、最輕本刑
    為3 年以上有期徒刑以外之罪，其於準備程序就前揭被訴事
    實均為有罪之陳述，經受命法官告知簡式審判程序之旨，並
    聽取其與檢察官之意見後，裁定進行簡式審判程序，是本案
    之證據調查，依刑事訴訟法第273 條之2 規定，不受同法第
    159 條第1 項、第161 條之2 、第161 條之3 、第163 條之
    1 及第164 條至第170 條規定之限制，合先敘明。
二、上開犯罪事實，業據被告於偵查及本院審理中坦承不諱，核
    與證人即被害人丁○○、丙○○及甲○○於警詢或偵查中指
    證之情節大致相符，復經連冠貿、廖明泉和王炳文於警詢或
    檢察官面前陳（供）述明確，且有：(一)車輛查詢基本資料畫
    面列印單、現場照片4 張及贓物認領保管單1 紙（以上為犯
    罪事實欄一之部分）。(二)環保報廢車買賣合約書1 份、乙○○之身分證正反面影本、現場照片9 張、贓物認領保管單1
    紙及雲林縣警察局車輛尋獲電腦輸入單1 紙（以上為犯罪事
    實欄二之部分）。3.贓物認領保管單1 紙、雲林縣警察局車
    輛尋獲電腦輸入單1 紙及扣押物品目錄表（以上為犯罪事實
    欄三之部分）等在卷可稽。另有被告持以竊取車號SL-2039
    號自小貨車所使用之鑰匙1 把扣案可資佐證。被告雖於警詢
    中一度坦承竊取車號5K-3645 號自小貨車之行為，但其於偵
    查中翻異前詞，改供稱：該車係「阿龍」偷來的，是「阿龍
    」給伊的，故其此部分之自白已有瑕疵，複查無其他積極證
    據可以證明其確有竊取車號5K-3645 號自小貨車之事實，自
    應以被告其後自白收受贓物之情較為可信。此外，被告自始
    無法清楚交代「阿龍」之年籍資料（僅知為男子），依罪疑
    唯輕原則，自應認定「阿龍」於案發時已經成年。綜上足認
    本案事證明確，被告犯行洵堪認定，應依法論科。
參、論罪科刑之理由：
一、核被告就犯罪事實欄一二所為，均係犯刑法第320 條第1 項
    之竊盜罪；就犯罪事實欄三所為，則係犯刑法第349 條第1
    項之收受贓物罪。
二、被告與「阿龍」間，就犯罪事實欄一二所示之犯行，有犯意
    聯絡與行為分擔，均應依刑法第28條之規定論以共同正犯。
三、被告所犯上述3 罪（2 個竊盜罪及1 個收受贓物罪），犯意
    各別，行為各自獨立，應分論併罰。
四、被告就犯罪事實欄三所示收受贓物犯行，於警方尚未發覺前
    主動向警方供出涉案情節，而自首接受裁判，依刑法第62條
    前段之規定減輕該罪之刑。
五、爰審酌被告有竊盜、偽造文書、準強盜及毒品等多項前科，
    於入監服刑後，甫於98年4 月22日縮短刑期假釋出監（於本
    案不構成累犯），此有臺灣高等法院被告前案紀錄表附卷可
    查，可見其素行不良，於假釋期間竟仍不思悔改，犯下本案
    犯行，足見其不知悔悟，尊重他人財產權之觀念薄弱，可認
    其惡性不輕，但念其犯後坦承犯行，態度尚可，暨其自承教
    育程度僅國中畢業，智識程度不高，兼衡遭竊或收受車輛均
    已尋回，及其犯罪之手法、動機、目的等一切情狀，分別量
    處如附表編號１至３所示之刑，再定其應執行之刑如主文所
    示。
六、扣案之鑰匙1 把，為被告竊取車號SL-2039 號自小貨車所使
    用之之工具，並為被告所有，業據被告供認在卷，應依刑法
    第38條第1 項第2 款之規定於該罪項下宣告沒收。至於被告
    持以為上述竊盜行為之繩索以及其犯罪所得8,000 元，均未
    扣案，為免將來執行困難，均不予沒收。另被告竊盜車輛所
    使用之車號5K-3645 號自小貨車，並非被告所有，亦不為沒
    收之諭知，附此敘明。
肆、應適用之法律：
一、刑事訴訟法第273 條之1 第1 項、第299 條第1 項前段。
二、刑法第28條、第320 條第1 項、第349 條第1 項、第62條前
    段、第51條第5 款、第38條第1 項第2 款。
三、刑法施行法第1 條之1 第1 項、第2 項前段。
本案經檢察官戊○○到庭執行職務。
中    華    民    國    99    年    6     月    30    日
                  刑事第七庭  法  官  王  紹  銘
以上正本證明與原本無異。
如不服本判決，應於收受本判決後10日內向本院提出上訴書狀，
並應敘述具體理由。如未敘述上訴理由者，應於上訴期間屆滿後
20日內向本院補提理由書狀（均須按他造當事人之人數附繕本）
「切勿逕送上級法院」。
                              書記官  洪  秀  虹
中    華    民    國    99    年    6     月    30    日
附錄本判決論罪科刑法條：
《中華民國刑法第320 條第1 項》
意圖為自己或第三人不法之所有，而竊取他人之動產者，為竊盜
罪，處5 年以下有期徒刑、拘役或500 元以下罰金。
《中華民國刑法第349 條第1 項》
收受贓物者，處3 年以下有期徒刑、拘役或500 元以下罰金。
【附表：被告所犯罪刑一覽表】
┌──┬─────┬───────┬─────────┐
│編號│ 犯罪事實 │   所犯罪名   │      宣告刑      │
├──┼─────┼───────┼─────────┤
│ １ │犯罪事實欄│刑法第320 條第│處有期徒刑柒月，扣│
│    │一所記載竊│1 項之竊盜罪  │案之鑰匙壹把沒收。│
│    │盜之犯行  │              │                  │
├──┼─────┼───────┼─────────┤
│ ２ │犯罪事實欄│刑法第320 條第│處有期徒刑捌月。  │
│    │二所記載竊│1 項之竊盜罪  │                  │
│    │盜之犯行  │              │                  │
├──┼─────┼───────┼─────────┤
│ ３ │犯罪事實欄│刑法第349 條第│處有期徒刑參月。  │
│    │三所記載收│1 項之收受贓物│                  │
│    │受贓物之犯│罪            │                  │
│    │行        │              │                  │
└──┴─────┴───────┴─────────┘

司法院資訊處製作；財團法人民間司法改革基金會備份。
